【裁判字號】    98,交聲,3753
【裁判日期】    981026
【裁判案由】    交管條例聲異
【裁判全文】
臺灣板橋地方法院交通事件裁定        98年度交聲字第3753號
原處分機關  臺北市交通事件裁決所
異  議  人
即受處分人  甲○○○
上列異議人即受處分人因違反道路交通管理處罰條例案件，對於
臺北市交通事件裁決所98年9 月10日所為之裁決處分（裁決字號
：北市裁催字第裁00-000000000號），聲明異議，本院裁定如下
：
    主  文
異議駁回。
    理  由
一、原處分意旨略以：異議人即受處分人甲○○○所有之車牌號
    碼1591-HD 號自用小客車，應於民國98年1 月15日前、後1
    個月參加定期檢驗，已載明於行車執照上，隨照通知，異議
    人因有不依限期參加定期檢驗之違規，經臺北市監理處逕行
    舉發並填製北市交監字第202809269 號舉發通知單，掛號郵
    寄至異議人位於臺北市○○區○○路1 段360 號5 樓之住所
    ，因未會晤本人，而將前開裁決書交予有辨別事理能力之異
    議人之受雇人即臺北市信義區興隆整宅管理委員會管理員收
    受而合法送達予異議人。惟受處分人並未到案陳述不服舉發
    或繳納罰鍰，原處分機關以異議人違規事實明確，已逾應到
    案日期，依道路交通管理處罰條例第17條第1 項及違反道路
    交通管理事件統一裁罰基準表之規定，於98年9 月10日以北
    市裁催字第裁00-000000000號裁決書裁處罰鍰新臺幣（下同
    ）1,400 元，並註銷牌照，責令檢驗，前開裁決書掛號郵寄
    至異議人位於臺北縣永和市○○街37巷5 號3 樓之住所，因
    不獲會晤應受送達人本人，亦無受領文書之同居人、受僱人
    或應送達處所之接收郵件人員等代收人得代為收受，嗣因招
    領逾期，由郵政機關退回原舉發機關後，原舉發機關乃將前
    開舉發通知單交由郵政機關於98年9 月18日寄存於秀朗郵局
    招領以為送達，有前述舉發通知單送達證書、裁決書暨送達
    證書在卷足參。
二、聲明異議意旨如附件。
三、按汽車所有人或駕駛人應於向公路監理機關辦理汽車檢驗、
    各項登記或換發牌照、執照前，繳清其所有違反本條例尚未
    結案之罰鍰，道路交通管理處罰條例第17條第1 項及第9 條
    之1 分別定有明文。又領有牌照之汽車，其出廠年份，自用
    小客車未滿5 年者免予定期檢驗，5 年以上未滿10年者，每
    年至少檢驗1 次，10年以上者每年至少檢驗2 次。但自用小
    客車使用液化石油氣及壓縮天然氣為燃料、其他自用車及營
    業車未滿5 年者，每年至少檢驗1 次，5 年以上者每年至少
    檢驗2 次，但出廠年份逾10年之營業大客車每年至少檢驗3
    次，營業大客車所有人應於指定日期前1 個月內，其他汽車
    所有人應於指定日期前後1 個月內持行車執照、新領牌照登
    記書向公路監理機關申請檢驗，但自用小型車申請檢驗，免
    持新領牌照登記書，道路交通安全規則第44條第1 項亦有明
    文。次按汽車不依限期參加定期檢驗或臨時檢驗者，處汽車
    所有人新臺幣（下同）900 元以上1,800 元以下罰鍰。逾期
    1 個月以上者並吊扣其牌照，至檢驗合格後發還，逾期6 個
    月以上者，註銷其牌照。
四、經查，異議人甲○○○所有之車牌號碼1591-HD 號自用小客
    車應於98年1 月15日前完成車輛定期檢驗，然逾期未完成，
    而遭臺北市監理處舉發等情，業據異議人坦承不諱（見異議
    狀），異議人前開違規事實，堪以認定。異議人雖辯稱：伊
    未收受通知單因而未定期參與檢驗云云。然本案車輛應於98
    年1 月15日前、後1 個月內參加定期檢驗，前開事項業已載
    明於行車執照上，隨照通知一節，有臺北市監理處98年10月
    12 日 北市監車字第09865961100 號函在卷可參，異議人既
    持有前開行車執照，自難對前開檢驗日期諉為不知，其因自
    己輕忽或忘卻前開日期，自難諉責他人。而監理機關縱另為
    通知以利提醒民眾檢驗，要係便民服務，並非法定應盡之通
    知程序，無論異議人有無接獲監理站另為通知，均須依行車
    執照上所載日期向公路監理機關申請檢驗，異議人因可歸責
    於己之事由而遲誤檢驗日期，自難以此卸責，其前開所辯，
    自無可採。
五、綜上所述，異議人確有道路交通管理處罰條例第17條第1 項
    汽車不依限期參加定期檢驗之違規行為。原處分機關依道路
    交通管理處罰條例第17條第1 項、違反道路交通管理事件統
    一裁罰基準表之規定，裁處受處分人罰鍰1,400 元，註銷牌
    照，並責令檢驗，尚無違誤。異議人異議意旨，為無理由，
    自應將其異議駁回。
六、據上論斷，應依道路交通管理處罰條例第87條第2 項、道路
    交通案件處理辦法第19條，裁定如主文。
中    華    民    國    98    年    10    月    26    日
                    交通法庭  法  官  何燕蓉
此正本與原本無異。
如不服本裁定應於送達後5日內向本院提出抗告狀。
                              書記官  李崇文
中    華    民    國    98    年    10    月    29    日


司法院資訊處製作；財團法人民間司法改革基金會備份。
